臺灣臺南地方法院刑事裁定
110年度訴字第720號
公  訴  人  臺灣臺南地方檢察署檢察官
被      告  吳錦林



指定辯護人  本院約聘辯護人陳香蘭  
上列被告因妨害公務等案件，經檢察官提起公訴（110年度偵字
第7575號、110年度偵字第8573號、110年度偵字第9988號、110
年度偵字第10301號、110年度偵字第10431號、110年度偵字第10
888號、110年度偵字第11054號、110年度偵字第11150號、110年
度偵字第11180號、110年度偵字第12324號、110年度偵字第1318
8號），本院裁定如下：
    主  文
被告吳錦林之羈押期間，自民國壹佰壹拾壹年壹月參日起延長貳
月。
具保停止羈押之聲請駁回。
    理  由
一、按羈押被告，偵查中不得逾2月，審判中不得逾3月，但有繼
    續羈押之必要者，得於期間未滿前，經法院依刑事訴訟法第
    101條或第101條之1之規定訊問被告後，以裁定延長之，刑
    事訴訟法第108條第1項前段定有明文。且按羈押之目的，在
    於確保刑事偵查、審判程序之完成及刑事執行之保全；被告
    究竟有無刑事訴訟法第101條之1所規定之羈押要件、應否羈
    押，以及羈押後其羈押原因是否仍然存在、有無繼續羈押之
    必要，承審法院本得斟酌訴訟進行程度及其他一切情形而為
    認定，故受羈押之被告除確有刑事訴訟法第114條所列情形
    之一，經具保聲請停止羈押不得駁回外，如以其他原因聲請
    具保停止羈押，其准許與否，承審法院本有自由裁量之職權
    ，苟無濫用其權限之情形，即不得任意指為違法（最高法院
    109年度臺抗字第1918號、108年度臺抗字第1637號刑事裁定
    意旨參照）。
二、次按被告及得為其輔佐之人或辯護人，得隨時具保，向法院
    聲請停止羈押，刑事訴訟法第110條第1項亦有明文規定。然
    法院准許上開具保停止羈押之聲請，其要件應以被告雖有刑
    事訴訟法第101條第1項各款或第101條之1第1項各款所示之
    羈押原因，但已無羈押之必要，或另有同法第114條各款所
    示之情形，始得為之；倘被告仍具法定之羈押原因，且無法
    以具保等其他手段為替代處分而有羈押之必要，復查無同法
    第114條各款所示不得駁回具保聲請停止羈押之情形者，法
    院即不應准許具保停止羈押。
三、被告及辯護人聲請具保停止羈押意旨略以：本件羈押原因係
    認被告有反覆實施竊盜犯罪之虞，但現因疫情趨緩，被告較
    易找到工作，應不會再犯，且被告羈押至今已7個多月，在
    看守所內已深切反省，若准被告具保應不會再違犯竊盜犯行
    ；另被告羈押迄今情緒已非常穩定，對判決結果亦無爭執，
    被告確已反省而無再犯之虞，希望執行前可以回家與父親共
    度等語。
四、經查：
  ㈠被告吳錦林因涉妨害公務等案件，前經臺灣臺南地方檢察署
    檢察官提起公訴，本院認被告涉犯刑法第320條第1項竊盜等
    罪嫌，嫌疑均屬重大，且被告因經濟狀況不佳，於2個多月
    內數次違犯竊盜犯行，有事實足認有反覆實施同一犯罪之虞
    ，即有刑事訴訟法第101條之1第1項第5款之情形，其所為更
    危害社會治安及他人財產權益，有羈押之必要，應予羈押，
    而於民國110年8月3日執行羈押在案。
　㈡茲本院依法訊問被告後，認被告雖已坦承全部犯行，然被告
    係於短時間內數次違犯竊盜犯行，嗣後又因其他竊盜案件經
    檢察官偵查後追加起訴，顯見其欠缺自制能力，法紀觀念薄
    弱，犯罪之頻率非低；且被告前已自承係因沒錢吃飯，臨時
    起貪念而犯案，亦可見被告已習於在經濟狀況欠佳之際透過
    竊盜手段獲取所需，即堪認其仍有反覆實施竊盜犯罪之虞，
    對社會治安及他人財產安全存有相當之危害。再權衡國家刑
    事司法權之有效行使、本件訴訟程度、社會秩序及公共利益
    、被告人身自由之私益及防禦權受限制之程度，認若以命被
    告具保、責付或限制住居等侵害較小之手段，均不足以避免
    被告再犯。
　㈢從而，本件羈押被告之原因及必要性均仍存在，不能因具保
    或其他附帶處分而消滅，即有繼續羈押之必要；被告及辯護
    人又未舉出被告有合於刑事訴訟法第114條各款法定應予具
    保停止羈押之事由，亦無從認有停止羈押之法定原因存在，
    被告及辯護人聲請具保停止羈押自均屬無據，應予駁回，被
    告並應自111年1月3日起延長羈押期間2月。
五、依刑事訴訟法第108條第1項、第220條，裁定如主文。
中　　華　　民　　國　　110 　年　　12　　月　　16　　日
            刑事第二庭  審判長  法　官  彭喜有
                                法  官  洪士傑
                                法  官  蔡盈貞
以上正本證明與原本無異。
如不服本裁定，應於收受送達後5日內向本院提出抗告狀。（應
附繕本）
　　　　　　　　　　　　　　　　書記官  林耿慧　　　　
中　　華　　民　　國　　110 　年　　12　　月　　16　　日